臺灣臺南地方法院刑事判決　　　　　　　　　　　　　九十一年度訴緝字第四號
　　公　訴　人　臺灣台南地方法院檢察署檢察官
　　被　　　告　丁○○
　　指定辯護人 本院公設辯護人　乙○○
右列被告因偽造貨幣案件，經檢察官提起公訴 (九十年度偵字第四一０七號)，本院
判決如左：
    主  文
丁○○共同連續行使偽造之通用紙幣，處有期徒刑壹年玖月。
扣案之偽造新台幣壹仟元紙幣捌張沒收。
    事  實
一、緣陸永浩（已審結）因一時好奇，竟萌購買偽造之新台幣壹仟元通用紙幣供飲宴
    時消費使用之歹念，於民國九十年三月十二日，從中華日報廣告版一則致富專線
    廣告，得知一名綽號「王仔」之不詳姓名男子欲出售假鈔，即由台南打「王仔」
    之行動電話與之洽妥交易後，即依「王仔」之指示，匯款新台幣五千元至「王仔
    」指定之台南某家銀行之帳戶，向「王仔」購買十張偽造之新台幣（以下同）千
    元之紙幣，「王仔」遂將該十張偽造之新台幣千元之紙幣於同日晚上七許委由不
    知情之遊覽車司機送至中山高速公路仁德交流道下之遊覽車站櫃台，交由陸永浩
    收集之。丁○○（有妨害公務罪前科）、郭家榮均係陸永浩之友，渠二人於同年
    九十年四月一日下午六時許，在甲○○○○市○○路與四維路口與陸永浩飲酒時
    ，經陸永浩告知有購得上開偽造之新台幣千元紙幣，竟萌與陸永浩共同行使該偽
    造紙幣之犯意聯絡，由陸永浩先後各交付三張所購得之偽造壹仟元紙幣予郭家榮
    、丁○○，供共同飲宴消費時行使之用。渠三人即基於共同行使偽造紙幣之概括
    犯意，首於當日晚上七時許，同至甲○○○○市○○路九一二號丙○○經營之鳥
    暖泰國餐廳消費，由丁○○持其中一張編號ＦＭ９６１７３５ＵＡ號千元偽造紙
    幣，交付丙○○，購得價格六十元之長壽香煙二包，並找得真鈔九百四十元。三
    人旋再向丙○○點叫價格二百元之台灣啤酒六罐、五十元之涼拌木瓜一盤飲用，
    由郭家榮接續持另張編號相同之千元偽造紙幣交付丙○○結帳，並找得真鈔七百
    五十元。渠三人得手後復於當日晚上八時五十分許，同至甲○○○○市○○路五
    五九號之一沙力泰國餐廳消費，向戊○○點叫價格三百元之生啤酒壹壺飲用，由
    丁○○持另紙編號相同之千元偽造紙幣交付戊○○付款之際，為戊○○即時識破
    而拒收，並報警當場查獲，致未達行使之目的而未得逞，並經警扣得從陸永浩身
    上起出之四張千元假鈔、郭家榮棄置在路旁之千元假鈔一張、及上開在鳥暖泰國
    餐廳及沙力泰國餐廳消費用之千元假鈔三張，總共八張（按另二張業經陸永浩丟
    棄滅失）。
    理  由
一、訊據被告丁○○對右開共同行使偽造紙幣事實，除辯稱：伊不知陸永浩交給予之
    千元紙幣是偽鈔云云外，餘均坦承不諱。惟查右揭共同行使偽造紙幣事實，業據
    共同被告陸永浩於本院調查時及審理中坦承不諱，核與被害人丙○○於警訊時、
    本院調查時指訴情節及被害人戊○○於警訊時指訴情節均相符，並有偽造之仟元
    紙幣八張扣案足資佐證。且該八張仟元紙幣經中央印製廠鑑定結果，均屬偽造，
    亦有中央銀行發行局函乙紙附卷足憑。又共同被告陸永浩於本院調查時已供明：
    伊交付各三張偽鈔給郭家榮、丁○○，有告知偽鈔的來源，渠等知道是偽鈔等語
    在卷，參以被告丁○○於於第一次警訊時亦供承：確實是我們三人一同前往，並
    以千元偽鈔消費，伊知道所使用千元新台幣是偽鈔，因為紙鈔一接觸到水就爛掉
    糊成一團等語觀之，自足認共同被告陸永浩之自白與事實相符，足以採信。罪證
    明確，被告犯行堪以認定，所辯無非事後畏罪卸責之詞，不足採信。
二、核被告第一次所為，係犯刑法第一百九十六條第一項之行使偽造通用紙幣既遂罪
    ，第二次係犯同條第三項、第一項之行使偽造通用紙幣罪未遂罪（其行使偽造通
    用紙幣罪之本質即當然含有詐欺之性質，故不另成立詐欺取財罪）。公訴人認被
    告所為均係犯同條第二項之罪，其起訴法條尚有未洽，應予變更。其認被告第二
    次所為，亦係上開既遂罪，尚有未洽。被告與丁○○、郭家榮彼此間有犯意聯絡
    及行為分擔，均為共同正犯。渠先後二次犯行（按渠第一次所為係於密接之時、
    地，以單一行為之二舉動接續為之，為接續犯），時間緊接，犯罪構成要件相同
    ，顯係基於一個概括犯意反覆為之，應依連續犯之規定論以一個情節較重之上開
    行使偽造通用紙幣既遂罪，並依法加重其刑。被告因一時好奇而致犯本罪，所行
    使之偽造千元紙鈔僅有三張，且所得財物甚少，犯罪情節輕微，其情狀非無可憫
    ，如科以法定最低度刑仍嫌過重，爰依刑法第五十九條之規定減輕其刑。渠刑有
    加重及減輕之情事，應依法先加重後減之。爰審酌被告之素行非佳，因貪圖小利
    ，行使偽造一千元通用紙幣，擾亂金融秩序，惟有上開堪以憫恕之情事，及其參
    與犯罪分工程度、犯後態度等一切情狀，量處如主文所示之刑，以示懲儆。扣案
    之偽造新台幣壹仟元紙幣捌張，應依法宣告沒收。至未扣案之另二張偽造新台幣
    壹仟元紙幣，共同被告陸永浩於本院調查時復供明已丟棄，復為警當場取獲，衡
    情堪認已滅失，故不予宣告沒收，併此敘明。
三、據上論斷，依刑事訴訟法第二百九十九條第一項前段、第三百條，刑法第二十八
    條第五十六條第一百九十六條第一項、第五十九條、第二百條，罰金罰鍰提
    高標準條例第一條前段，判決如主文。
本案經檢察官高峰祈到庭執行職務。
中      華      民      國      九十一      年      十    月    二十二  日
                                  臺灣臺南地方法院刑事第二庭
                                      法  官   柯  顯  卿
右正本證明與原本無異。
如不服本判決，應於判決送達後十日內向本院提出上訴狀( 應附繕本 )。
                                      書記官   盧  立  勇
中      華      民      國      九十一      年      十    月    二十三  日
附錄法條：
刑法第一百九十六條第一項：
  行使偽造、變造之通用貨幣、紙幣、銀行券，或意圖供行使之用而收集或交付於人
  者，處三年以上十年以下有期徒刑，得併科五千元以下罰金。
